臺灣橋頭地方法院刑事判決　
111年度審交易字第428號
公  訴  人  臺灣橋頭地方檢察署檢察官
被      告  郭福財


上列被告因公共危險案件，經檢察官提起公訴（111年度偵緝字
第220號），被告於準備程序中就被訴事實為有罪之陳述，經告
知簡式審判程序之旨，並聽取被告與公訴人之意見後，本院裁定
進行簡式審判程序，判決如下：
    主  文
郭福財犯不能安全駕駛動力交通工具罪，累犯，處有期徒刑伍月
，併科罰金新臺幣貳萬元，有期徒刑如易科罰金，罰金如易服勞
役，均以新臺幣壹仟元折算壹日。
    事  實
一、郭福財於民國110年2月16日上午9時許（起訴書原記載110年
    2月15日某時許，業經公訴檢察官當庭更正），在高雄市○○
    區○○○路000○00巷0弄00號住處飲用保力達藥酒後，明知飲酒
    後吐氣所含酒精濃度達每公升0.25毫克以上者，不得駕駛動
    力交通工具，猶基於服用酒類不能安全駕駛動力交通工具之
    犯意，於同日下午某時許，騎乘車牌號碼000-0000號普通重
    型機車外出訪友。嗣於同日下午6時25分許，行經高雄市○○
    區○○街00號前，因不慎自摔人車倒地受傷，經警據報到場處
    理，將其送往衛生福利部旗山醫院救治，並委託該醫院對其
    抽血檢測，測得其血液中酒精濃度為222mg/dl(每100毫升22
    2毫克)，換算成吐氣所含酒精濃度為每公升1.11毫克，始查
    悉上情。
二、案經高雄市政府警察局旗山分局報告臺灣橋頭地方檢察署檢
    察官偵查起訴。
    理  由
一、本件被告郭福財所犯係為死刑、無期徒刑、最輕本刑為3年
    以上有期徒刑以外之罪，其於審判程序中就被訴事實為有罪
    之陳述，經本院告知簡式審判程序之旨，並聽取當事人意見
    後，認宜進行簡式審判程序，爰依刑事訴訟法第273條之1第
    1項規定，裁定進行簡式審判程序。又本案之證據調查，依
    刑事訴訟法第273條之2規定，不受同法第159條第1項、第16
    1條之2、第161條之3、第163條之1及第164條至第170條規定
    之限制，均合先敘明。
二、上揭事實業經被告於偵查中供述在卷（見臺灣橋頭地方檢察
    署111年度偵緝字第220號卷〈下稱偵卷〉第43至44頁），並於
    本院準備程序時坦承不諱（見院卷第50、54、56頁），復有
    高雄市政府警察局交通大隊旗山分隊委託醫院實施血液中酒
    精濃度檢驗報告、高雄市政府警察局舉發違反道路交通管理
    事件通知單、道路交通事故現場圖、道路交通事故調查報告
    表㈠、㈡-1及現場照片（見警卷第39、41、45、47至50、53至
    59頁）在卷可稽，足認被告上開之任意性自白與事實相符，
    堪以採信。
三、按不能安全駕駛罪係屬抽象危險犯，並不以發生具體危險為
    必要，爰於102年6月13日修正施行之刑法第185條之3第1項
    第1款規定，增訂吐氣中所含酒精濃度達每公升0.25毫克或
    血液中所含酒精濃度達百分之0.05以上之酒精濃度標準值，
    以此作為認定「不能安全駕駛」之判斷標準，以有效遏阻酒
    醉駕車事件發生，有該條文之修法理由可供參照。查被告於
    上揭時間為警查獲後，經警委託醫院對其實施抽血檢測，測
    得其血液中之酒精濃度為222mg/dl(每100毫升222毫克)，換
    算成吐氣所含酒精濃度為每公升1.11毫克一節，已有前揭酒
    精濃度檢驗報告存卷可按，足見被告所測得吐氣中所含酒精
    濃度業已逾現行刑法所定每公升0.25毫克之不得駕車（騎車
    ）標準。從而，本件事證明確，被告上開犯行，堪以認定，
    應依法論科。
四、論罪科刑：
(一)按行為後法律有變更者，適用行為時之法律。但行為後之法
    律有利於行為人者，適用最有利於行為人之法律，刑法第2
    條第1項定有明文。查被告上開行為後，刑法第185條之3規
    定業經立法院修正，並經總統於111年1月28日公布、同年月
    30日生效施行，修正後該條第1項規定之最重本刑提高為3年
    以下有期徒刑，得併科罰金之金額上限提高為新臺幣（下同
    ）30萬元，經比較新舊法規定，修正後刑法第185條之3第1
    項並無有利於被告之情形，則依前開說明，自應適用修正前
    之行為時法。是核被告所為，係犯修正前刑法第185條之3第
    1項第1款之不能安全駕駛動力交通工具罪。
(二)被告前於106年間因酒後不能安全駕駛之公共危險案件，經
    本院以106年度交簡字第2472號判決判處有期徒刑4月，併科
    罰金新臺幣（下同）5,000元確定，有期徒刑部分於107年5
    月10日易科罰金執行完畢等情，有前案判決書、執行筆錄、
    臺灣橋頭地方檢察署繳納罰金通知單、自行收納款項統一收
    據在卷可查（見院卷第59至67頁），被告受有期徒刑執行完
    畢後，5年內再犯本件有期徒刑以上之罪，為累犯，並參酌
    其前開構成累犯之犯行亦為酒後不能安全駕駛案件，仍於執
    行完畢後再犯本件同性質之罪，足見被告對刑罰反應力薄弱
    ，未因前案刑罰之執行知所警惕，主觀惡性較重，爰依刑法
    第47條第1項累犯規定加重其刑。
(三)爰審酌被告於飲酒後控制力及注意力均已達不能安全駕駛之
    程度，仍貿然騎車上路，又除前述構成累犯之部分不予重複
    評價外，被告於103年間尚有1次酒後不能安全駕駛案件經法
    院判決有罪之紀錄，有前揭被告前案紀錄表為憑（見院卷第
    78至79頁），是本次已為被告第3次犯酒後不能安全駕駛罪
    ，其歷經前揭刑事偵審程序或制裁，猶未能深切反省警惕，
    竟再犯本件同類之罪，換算成吐氣所含酒精濃度達每公升1.
    11毫克，逾標準值甚多，足見其輕視自身及其他用路人生命
    、身體安全之心態，實不宜寬貸；復考量被告於偵查中否認
    犯行，於本院準備程序始坦承認罪之犯後態度，本次酒駕自
    身亦蒙受其害，幸未造成他人生命身體之損害，兼衡其本次
    酒駕之交通工具為普通重型機車，暨被告自陳國小畢業之智
    識程度、從事水電粗工、日薪1,200元、經濟狀況勉持、需
    扶養母親（見院卷第56頁）等一切情狀，量處如主文所示之
    刑，並諭知有期徒刑如易科罰金，罰金如易服勞役之折算標
    準。
據上論斷，應依刑事訴訟法第273條之1第1項、第299條第1項前
段，判決如主文。
本案經檢察官謝肇晶提起公訴，檢察官李門騫到庭執行職務。
中　　華　　民　　國　　111 　年　　6 　　月　　28　　日
                  刑事第四庭    法　官  馮君傑
以上正本證明與原本無異。
如不服本判決應於收受判決後20日內向本院提出上訴書狀，並應
敘述具體理由。其未敘述上訴理由者，應於上訴期間屆滿後20 
日內向本院補提理由書 (均須按他造當事人之人數附繕本)「切
勿逕送上級法院」。
中　　華　　民　　國　　111 　年　　6 　　月　　28　　日
                                書記官  謝怡貞
附錄本案論罪科刑法條：
修正前刑法第185條之3第1項第1款
駕駛動力交通工具而有下列情形之一者，處 2 年以下有期徒刑
，得併科 20 萬元以下罰金：
一、吐氣所含酒精濃度達每公升零點二五毫克或血液中酒精濃度達百分之零點零五以上